【裁判字號】    92,抗,215
【裁判日期】    920821
【裁判案由】    違反毒品危害防制條例
【裁判全文】
臺灣高等法院高雄分院刑事裁定          九十二年度抗字第二一五號
    抗  告  人
    即  被  告  甲○○
    選任辯護人  曾慶雲
    聲  請  人  臺灣高雄地方法院檢察署檢察官
右抗告人因違反毒品危害防制條例案件，不服臺灣高雄地方法院中華民國九十二年七
月二十二日裁定（九十二年聲羈字第四二二號），提起抗告，本院裁定如左：
      主      文
抗告駁回。
      理      由
一、本件聲請羈押意旨略以：被告甲○○為圖謀不法利益，九十二年七月二十日晚間
    透過一名陳姓男子（名待查）與潛逃國外之顏政雄電話聯絡，受顏政雄電話指示
    代其處理毒品買賣事宜，於七月二十日下午赴高雄縣茄萣鄉興達漁港附近某民宅
    取貨後，再聽從陳姓男子指示將毒品交給某買主，呂嫌應允顏政雄請託，該陳姓
    男子即當場交付一行動電話卡片作為聯絡毒品買賣之用，並交付該民宅大門鑰匙
    予呂嫌保管；迄七月二十一日中午十二時許陳姓男子電約呂嫌赴高雄縣茄萣鄉○
    ○街八十五號倉庫取貨後等待電話指示交貨地點，同日下午十四時許陳姓男子復
    電示呂嫌將只內裝十包海洛因之黑色塑膠袋攜往該民宅附近空地廢棄水族箱中等
    待買主前來現場交易取貨，俟呂嫌攜該包毒品出門準備前往交易現場交貨時，遭
    調查局人員會同高雄市刑警大隊偵四隊、海巡署台中機動查緝隊等單位人員以現
    行犯逮捕，當場在呂嫌隨身所攜之黑色塑膠袋中查獲十包圓筒狀海洛因磚，合計
    毛重約三千六百八十三公克，旋徵得呂嫌同意下進入高雄縣茄萣鄉○○街八十五
    號內搜索結果，另查獲圓筒狀海洛因磚三十三袋（每袋二包），毛重約二萬四千
    三百二十四公克，合計總毛重約二十八公斤，嗣經甲○○到案後供認上情不諱。
    並以被告販賣毒品犯罪嫌疑重大，有刑事訴訟法第一百零一條第二款、第三款之
    情形，並有羈押之必要，爰聲請裁定准予羈押被告並禁止接見通信。
二、原裁定意旨略以：被告經訊問後，經本院認其販賣第一級毒品罪嫌重大，且尚有
    共犯顏政雄、「陳大哥」等人在逃，有事實足認有勾串共犯之虞，又其所犯為死
    刑、無期徒刑之罪，非予羈押，顯難進行追訴及審判，且有羈押之必要，爰依刑
    事訴訟法第一百零一條第一項第二款、第三款規定裁定羈押被告，並禁止接見通
    信。
三、經核原裁定於法並無不合，抗告意旨雖指稱：被告僅是受顏政雄與陳大哥二人所
    利用之一顆棋子；就本案而言，該等毒品如何走私，如何運輸，如何販售等根本
    不知情，甚且被告甫出建成街八十五號門口即被逮捕，依此而言，被告之犯行實
    尚未達毒品危害防制條例第四條第一項所規定之罪名，而原裁定以此為理由裁定
    羈押被告亦屬有誤等詞，指摘原裁定不當，顯無理由，應予駁回。
四、據上論斷，應依刑事訴訟法第四百十二條，裁定如主文。
中    華    民    國     九十二     年       八       月     二十一     日
                              臺灣高等法院高雄分院刑事第三庭
                                  審判長法官  周賢銳
                                        法官  黃建榮
                                        法官  謝宏宗
右正本證明與原本無異。
不得再抗告。
                                      書記官  賴梅琴
中    華    民    國     九十二     年       八       月     二十五     日
                                                                        ｋ


司法院資訊處製作；財團法人民間司法改革基金會備份。
